臺灣苗栗地方法院刑事判決　　　　　　　 95年度易字第577號
公　訴　人　臺灣苗栗地方法院檢察署檢察官
被　　　告　甲○○
　　　　　　　　　　（現在臺灣台中監獄苗栗分監執行中）
上列被告因竊盜案件，經檢察官提起公訴（95年度偵字第3429號
），及移送併案審理（台灣台中地方法院檢察署95年度偵字第18
899 號、95年度偵字第19058 號、95年度偵字第26663 號），本
院依簡式審判程序判決如下：
    主  文
甲○○連續結夥3 人以上、攜帶兇器、踰越牆垣竊盜，累犯，處
有期徒刑壹年拾月。第一次扣案之大型電纜剪壹支、工具包壹個
（內有美工刀壹支、斜口鉗壹支、鉗子壹支、拔釘器壹支、鑿子
壹支），第二次扣案之電纜剪壹支均沒收。
　　犯罪事實及理由
一、犯罪事實：
（一）甲○○曾於民國（下同）91年3 月12日，因違反毒品危害
      防制條例案件，經本院判處有期徒刑6 月，於91年4 月4
      日判決確定。又於91年4 月16日，因違反毒品危害防制條
      例案件，經本院判處有期徒刑7 月，於91年5 月13日判決
      確定。嗣上開兩案件，經本院定其應執行刑為有期徒刑1
      年，於93年2月29日因縮刑期滿執行完畢。
（二）甲○○猶不知悔改，基於意圖為自己不法所有之概括犯意
      ，連續於下列時、地，竊取他人之財物：
 （1）甲○○與陳國榮共同基於意圖為自己不法所有之犯意聯絡
      ，於95年4 月22日凌晨某時許，至台中縣大甲鎮○○里○○○路241 號辛○○經營之工廠，持在客觀上足供兇器使
      用之不詳工具，竊取高壓電纜線約200 公尺得手後逃逸，
      將竊得之電纜線，載至台中縣沙鹿鎮○○路16之1 號林勝
      義經營之「忠義資源回收場」，出售給林義勝男子，變賣
      得款1 萬多元，甲○○分得6 千多元。嗣台中縣警察局大
      甲分局於95年7 月18日，從台灣台中看守所借提陳國榮追
      查竊案，陳國榮向警方供出上情而查獲。
 （2）甲○○與陳國榮共同基於意圖為自己不法所有之犯意聯絡
      ，於95年4 月23日晚上11時許，至台中縣大甲鎮○○里○○路○ 段1372號「大甲農會」倉庫，持在客觀上足供兇器
      使用之大型電纜剪等工具，竊取乙○○保管之電纜線約50
      公尺，得手後即被人發覺，竊得之電纜線未及帶走，且在
      逃逸時將大型電纜剪1 支、工具包1 個（內有美工刀1 支
      、斜口鉗1 支、鉗子1 支、拔釘器1 支、鑿子1 支）遺留
      在現場。嗣台中縣警察局大甲分局於95年7 月18日，從台
      灣台中看守所借提陳國榮追查竊案，陳國榮向警方供出上
      情而查獲。
 （3）甲○○與陳國榮共同基於意圖為自己不法所有之犯意聯絡
      ，於95年4 月30日凌晨某時許，至台中縣大甲鎮○○里○○路○ 段860 之2 號台灣鐵路局大甲號誌分駐所，持客觀
      上足供兇器使用之不詳工具（未扣案），剪斷電纜線，共
      竊取電纜線約210 公尺，得手後載往陳國榮位於苗栗縣苑
      裡鎮水坡里4 鄰水坡38號住處，以美工刀剝取銅線後，再
      載往台中縣沙鹿鎮林義勝經營之上開資源回收場，以5 千
      元之價格，出售給林勝義男子，甲○○分得2 千5 百元花
      用。嗣台中縣警察局大甲分局於95年7 月18日，從台灣台
      中看守所借提陳國榮追查竊案，陳國榮向警方供出上情而
      查獲。
 （4）甲○○與某真實姓名年籍均不詳綽號「金光」之成年男子
      ，共同基於意圖為自己不法所有之犯意聯絡，趁林朝麟所
      有而由丙○○保管，放置在苗栗縣苑裡鎮○○里○○段82
      8 號空地旁之工程用鐵材1 批，無人看管之際，由甲○○
      事先以新台幣（下同）1 萬3 千元之代價，僱用不知情之
      沈居福駕駛大貨車，再於95年5 月10日上午9 時許，由甲○○與綽號「金光」之成年男子，一同駕駛1 部不詳車牌
      號碼之自用小客車，引導沈居福駕駛車牌號碼IC -698 號
      營業用大貨車，前往上址後，利用不知情之沈居福以大貨
      車上之吊桿，將價值30幾萬元之全套管（工程墩柱專用鐵
      套管，重約3 千9 百公斤）1 支、配重鐵塊（吊車用，重
      約5 千零90公斤）1 座，吊上大貨車竊取得手後，指示沈
      居福將上開贓物載運至台中縣太平市○○路350 巷2 號戴
      康阿桃所經營之「清揚企業社」，以廢鐵1 公斤7 元價格
      ，總價6 萬2 千9 百30元，出售給不知情之戴康阿桃，並
      由戴康阿桃先墊付運費1 萬3 千元給沈居福，餘款日後再
      結。因甲○○在竊取上開鐵材時，適為正在西濱公路苑港
      段橋面上監工之蔡全益發現有異，走下橋面詢問甲○○等
      人，甲○○等人一時心虛，立即駕車逃逸，蔡全益記下大
      貨車車號後，打電話詢問林朝麟後，林朝麟隨即通知丙○○前往察看，發現上開鐵材被竊後，向警方報案，警方即
      根據蔡全益提供之大貨車車號，循線查獲甲○○。
 （5）甲○○與陳國榮共同基於意圖為自己不法所有之犯意聯絡
      ，攜帶在客觀上足供兇器使用之電纜剪1 支，於95年5 月
      中旬某日凌晨許，至台中縣清水鎮○○里○○路59之53號
      庚○○經營之「達瑩公司」，竊取電纜線30至40公斤，得
      手後販售給台中縣沙鹿鎮○○路16之1 號林勝義經營之上
      開資源回收場，變賣所得8 千元平分，甲○○得款4 千元
      。嗣台中縣警察局大甲分局於95年7 月18日，從台灣台中
      看守所借提陳國榮追查竊案，陳國榮向警方供出上情而查
      獲。
 （6）甲○○與陳國榮、黃鴻鈺共同基於意圖為自己不法所有之
      犯意聯絡，結夥3 人以上，攜帶在客觀上足供兇器使用之
      電纜剪1 支，於95年6 月11日某時許，至台中縣大安鄉○○村○○○路723 號前，由黃鴻鈺在路旁把風，甲○○爬
      上貨櫃，剪斷台灣電力股份有限公司（下稱台電公司）所
      有輸電桿上之電纜線約84公尺（重約7 、80公斤），陳國
      榮則在下面負責收電纜線，得手後販售給台中縣沙鹿鎮○○路16之1 號林勝義經營之上開資源回收場，變賣所得1
      萬2 千元平分，甲○○得款4 千元。嗣台中縣警察局大甲
      分局先於95年7 月18日，從台灣台中看守所借提陳國榮追
      查竊案，陳國榮向警方供出上情，該分局員警再於95年7
      月24日，從台灣苗栗看守所借提甲○○外出查案，在苗栗
      縣苑裡鎮中正里12鄰中正52號前停放之車號QL-2081 號自
      用小客車上，起獲甲○○所有上開行竊用之電纜剪1 支。
 （7）甲○○與陳國榮、黃鴻鈺共同基於意圖為自己不法所有之
      犯意聯絡，結夥3 人以上，攜帶在客觀上足供兇器使用之
      銅剪（未扣案），於95年6 月16日凌晨某時許，至台中縣
      大甲鎮○○里○○路113 號「文昌國小」，踰越校園圍牆
      ，潛入校園後，由陳國榮攀爬廁所旁牆壁至1 樓，將通往
      樓上之鐵門打開，再由甲○○將3 樓樓梯間之鐵門撬開後
      ，至3 樓教室頂樓，持銅剪剪斷電纜線之方式，共竊取電
      纜線約210 公尺，得手後載往陳國榮位於苗栗縣苑裡鎮水
      坡里4 鄰水坡38號住處，以美工刀剝取銅線後，再載往台
      中縣沙鹿鎮，以4 萬2 千元之價格，出售給林勝義經營之
      上開資源回收場，每人朋分1 萬4 千元花用。嗣台中縣警
      察局大甲分局經調閱文昌國小監視錄影帶，並經陳柏森指
      認，認出陳國榮係竊嫌之一，乃於95年7 月11日，從台灣
      台中看守所借提陳國榮追查竊案，陳國榮向警方供出上情
      ，警方再於95年7 月14日，從台灣苗栗看守所借提甲○○
      追查，甲○○向警方供出上情
（三）案經苗栗縣警察局通霄分局報請台灣苗栗地方法院檢察署
      檢察官偵查起訴，及由台中縣警察局大甲分局報請台灣台
      中地方法院檢察署檢察官移送併辦。
二、證據名稱：
（一）犯罪事實欄一（二）之（1） 部分，有下列證據可以證明
      ：
 （1）被告甲○○於警詢時及偵、審中之自白。
 （2）共犯陳國榮於警詢時及檢察官偵查中之供證。
 （3）證人林勝義於警詢及檢察官偵查中之證述。
 （4）被害人辛○○於警詢時之證述。
 （5）被告甲○○及共犯陳國榮指認行竊被害人辛○○工廠之照
      片影本6 張。
（二）犯罪事實欄一（二）之（2） 部分，有下列證據可以證明
      ：
 （1）被告甲○○於警詢時及偵、審中之自白。
 （2）共犯陳國榮於警詢時及檢察官偵查中之供證。
 （3）證人林勝義於警詢及檢察官偵查中之證述。
 （4）被害人乙○○於警詢時之證述。
 （5）扣案之大型電纜剪1 支、工具包1 個（內有美工刀1 支、
      斜口鉗1 支、鉗子1 支、拔釘器1 支、鑿子1 支）。
 （6）被告甲○○及共犯陳國榮指認行竊大甲農會倉庫之照片影
      本4 張。
（三）犯罪事實欄一（二）之（3） 部分，有下列證據可以證明
      ：
 （1）被告甲○○於警詢時及偵、審中之自白。
 （2）共犯陳國榮於警詢時及檢察官偵查中之供證。
 （3）證人林勝義於警詢及檢察官偵查中之證述。
 （4）被害人台灣鐵路局彰化電務段主任己○○於警詢時之證述
      。
 （5）被告甲○○及共犯陳國榮指認行竊台灣鐵路局大甲號誌分
      駐所之照片影本5 張。
（四）犯罪事實欄一（二）之（4） 部分，有下列證據可以證明
      ：
 （1）被告甲○○於警詢時及偵、審中之自白。
 （2）被害人丙○○於警詢時及檢察官偵查中之證述。
 （3）證人戴康阿桃於警詢時及檢察官偵查中之證述。
 （4）證人李安祿於警詢時及檢察官偵查中之證述。
 （5）證人蔡全益於警詢時及檢察官偵查中之證述。
 （6）證人沈居福於警詢時及檢察官偵查中之證述。
 （7）證人沈景宏於警詢時及檢察官偵查中之證述。
 （8）贓物認領保管單1紙。
 （9）甲○○之口卡片影本1紙。
 （10）記事紙1紙。
 （11）秤量傳票1紙。
 （12）李安祿名片影本1紙。
 （13）苗栗縣警察局通霄分局苑裡分駐所臨檢紀錄表1紙。
 （14）甲○○彩色照片1紙。
 （15）失竊現場照片2紙。
 （16）查獲失竊鐵材照片2張。
 （17）臺灣高等法院被告前案紀錄、臺灣苗栗地方院檢察署刑
       案資料查註紀錄表。
（五）犯罪事實欄一（二）之（5） 部分，有下列證據可以證明
      ：
 （1）被告甲○○於本院審理時之自白。
 （2）共犯陳國榮於警詢時及檢察官偵查中之供證。
 （3）證人林勝義於警詢及檢察官偵查中之證述。
 （4）被害人庚○○於警詢時之證述。
 （5）共犯陳國榮指認行竊庚○○之工廠及銷贓地點之照片影本
      1 張。
（六）犯罪事實欄一（二）之（6） 部分，有下列證據可以證明
      ：
 （1）被告甲○○於警詢時及偵、審中之自白。
 （2）共犯陳國榮於警詢時及檢察官偵查中之供證。
 （3）證人林勝義於警詢及檢察官偵查中之證述。
 （4）被害人台電公司職員丁○○於警詢時之證述。
 （5）共犯陳國榮指認行竊台電公司電纜線地點之照片影本1 張
      。
 （6）被告甲○○帶警方起出行竊工具之照片影本4 張。
 （7）扣案之行竊工具電纜剪1 支。
（七）犯罪事實欄一（二）之（7） 部分，有下列證據可以證明
      ：
 （1）被告甲○○於警詢時及偵、審中之自白。
 （2）共犯陳國榮於警詢時及檢察官偵查中之供證。
 （3）證人林勝義於警詢及檢察官偵查中之證述。
 （4）被害人文昌國小職員戊○○於警詢時之證述。
 （5）共犯陳國榮指認行竊文昌國小之照片影本14張。
三、台灣台中地方法院檢察署檢察官就被告甲○○有犯罪事實欄
    二之（1） 、（2） 、（3） 、（5） 、（6） 、（7） 之
    竊盜犯行，而以該署95年度偵字第18899 號、95年度偵字第
    19058 號、95年度偵字第26663 號偵查卷移送本院併案審理
    ，因移送併辦部分，與起訴竊盜部分，有修正前刑法連續犯
    之裁判上1 罪關係，為起訴效力所及，本院自應一併予以審
    理。
四、至台灣台中地方法院檢察署檢察官就被告甲○○亦曾於（1
    ）94年8 月20日凌晨5 時30分許，夥同另1 名男子，駕駛向
    建和租車行租來之車號A3-4408 號自用小貨車，至國道3 號
    公路大甲工務段（台中縣大甲鎮轄區鄉，進入竊取
    施工單位全隆水電公司負責人陳獻隆存放在工務段內電纜線
    ，其等欲將電纜線搬上車時，適為保全人員藍銘輝發覺而未
    遂。（2） 於94年10月初某日凌晨，由甲○○開車搭載同案
    被告黃獻文（另為不起訴處分），至台中縣大甲鎮○○路73
    號「高橋自動化科技股份有限公司」，其等藉由圍牆空隙爬
    進廠區內，竊取工廠內鋁條約400 公斤得手。（3） 於94年
    10月6 日凌晨，在台中市○區○○○ 街276 號前，由甲○○
    負責把風，黃獻文則持自備之鑰匙，竊取由楊耀坤所管領之
    車牌號碼H5-9963 號自用小客車，作為代步之用。（4 ）於
    94年10月15日晚間，由甲○○開車搭載黃獻文至台中縣大甲
    鎮幼獅工業區○○路1 號「廣源造紙股份有限公司」，2 人
    攀越圍牆空隙後進入廠區，竊取工廠內白鐵約500 公斤得手
    。而以該署95年度偵字第761 號、95年度偵字第1239號偵查
    卷移送本院併案審理乙節。經查：被告甲○○堅決否認犯有
    上開4 件竊盜案，且上開四件竊盜案件，與起訴及其他併案
    竊盜案件之犯罪時間，相距達半年之久，難認為係基於同一
    之竊盜概括犯意，無從發生有連續犯之裁判上1 罪關係，自
    應將此4 件竊盜案件，退回原承辦檢察官另為適當之處理，
    附此敘明。
五、應適用之法條：
（一）刑事訴訟法第273 條之1 第1 項、第299 條第1 項前段、
      第310 條之2、第454條第1項。
（二）刑法第2 條第1 項前段、修正前刑法第28條、修正前刑法
      第56條、第321 條第1 項第2 款、第3 款、第4 款、修正
      前刑法第47條、第38條第1 項第2 款。
六、本判決係依刑事訴訟法第310 條之2 、第454 條第1 項製作
    ，依法僅記載當事人欄、主文、犯罪事實、證據名稱以及應
    適用之法條，其中犯罪事實部分，依同法第308 條之修正立
    法理由，亦僅記載犯罪構成要件事實，關於刑罰加重事由（
    含累犯在內）免予記載（法院辦理刑事訴訟案件應行注意事
    項第144 點參照），但仍於主文予以表明，並於應適用之法
    條欄予以引用。如不服本判決，應於判決送達之日起10日內
    ，向本院提起上訴。
本案經檢察官蕭慶賢到庭執行職務。
中　　華　　民　　國　　96　　年　　1　 　月　　16　　日
                  刑事第三庭    法　官　柳章峰
以上正本證明與原本無異。
如不服本判決，應於判決送達後10日內向本院提出上訴狀（應抄
附繕本）。告訴人或被害人如對於本判決不服者，應具備理由請
求檢察官上訴，其上訴期間之計算係以檢察官收受判決正本之日
期為準。
                                書記官  陳采瑜
中　　華　　民　　國　　96　　年　　1 　　月　　16　　日
附記論罪之法條全文：
中華民國刑法第321 條（加重竊盜罪）
犯竊盜罪而有左列情形之一者，處6 月以上、5 年以下有期徒刑
：
一  於夜間侵入住宅或有人居住之建築物、船艦或隱匿其內而犯之
    者。
二  毀越門扇、牆垣或其他安全設備而犯之者。
三  攜帶兇器而犯之者。
四  結夥3 人以上而犯之者。
五  乘火災、水災或其他災害之際而犯之者。
六  在車站或埠頭而犯之者。
前項之未遂犯罰之。
